臺灣臺北地方法院民事判決　　　　　　　94年度訴字第4076號
原　　　告　乙○○
被　　　告　甲○○
訴訟代理人　丙○○
上列當事人間因原告提起附帶民事訴訟，請求侵權行為損害賠償
事件，經本院刑事庭裁定移送前來，本院於民國九十四年九月八
日言詞辯論終結，判決如下：
    主  文
被告應給付原告新台幣拾陸萬元，及自民國九十四年六月三日
起至清償日止，按年息5%計算之利息。
原告其餘之訴駁回。
訴訟費用由被告負擔百分之二十四；餘由原告負擔。
本判決第1項得假執行。但被告如以新台幣拾陸萬元為原告預
供擔保後，得免為假執行。
原告其餘假執行之聲請駁回。
    事實及理由
一、原告主張：其任職於台北市中山區○○○路○段162號太陽商
    業大樓之大樓管理員，而被告甲○○於民國93年7月間亦任
    職設於該商業大樓8樓之鴻信投資顧問股份有限公司（以下
    稱鴻信公司），於同年月18日23時許，被告欲返回鴻信公司
    ，因原告不認識被告，且基於維護大樓之安全，故未將鐵捲
    門開啟，詎被告即猛烈拉扯鐵捲門，致使鐵捲門彎曲變形及
    大理石門框掉落，原告唯恐鐵捲門再遭拉扯而無法開啟，而
    將鐵捲門開啟，被告見狀旋即衝入門內，即對原告拳腳相向
    ，毆打原告之頭部、臉部、腿部及身體等部位，使原告因而
    受有頭部外傷、左眉外側撕裂（1×0.3×0.2公分）、左手
    瘀傷、左肩瘀傷、左眼瘀傷腫脹及腿部筋腱發炎、酸痛等傷
    害，被告並於原告尾隨伊至該大樓8樓後，復出言恐嚇原告
    稱：「今後不讓你活下去」。原告於受被告施暴之後，人格
    尊嚴被踐踏，自覺是畢生無法彌補的恥辱等語。並聲明：（
    一）被告應賠償原告精神損害新台幣（下同）150 萬元，並
    自起訴狀繕本送達翌日即94年6月3日起，至清償日止，按年
    息百分之5計算之利息。（二）請准宣告假執行。
二、被告則以：伊任職於太陽商業大樓8樓之鴻信公司，事發當
    日在鴻信公司工作至23時許，因必須外出，乃於出門時告知
    原告未幾即會返回，詎原告於伊返回時，藉故拒絕開啟鐵捲
    門，伊因有公事需處理，情急之下始發生本件憾事，伊並非
    無故引起爭端，且事發之後伊母親曾5次攜帶慰問金及禮物
    代伊向原告致歉，為原告所拒收，原告並稱其看病不用錢，
    不需收伊之金錢，伊為表誠意，亦曾親自登門慰問，然仍遭
    原告拒絕，而原告於事發之隔日亦照常上班，足證原告雖受
    有傷害，但未如其所言之嚴重，原告有誇大傷勢之嫌，原告
    請求賠償之數額並未說明如何計算，亦未提出證明損害之證
    據等語，資為抗辯。並聲明：（一）駁回原告之訴。（二）
    如受不利判決，願供擔保請求免為假執行。
三、得心證之理由：
（一）本件原告主張被告於上開時、地對其毆打致其頭部、臉部
      、腿部及身體等部位，致其因而受有頭部外傷、左眉外側
      撕裂（1×0.3×0.2公分）、左手瘀傷、左肩瘀傷、左眼
      瘀傷腫脹及腿部筋腱發炎、酸痛等傷害，刑事部份經本院
      刑事庭，對於被告以傷害罪、判處有期徒刑貳月，得易科
      罰金確定之事實，業據其提出馬偕紀念醫院93年7月18日
      診字第93之398號甲種診斷證明書1紙附在本院94年度易字
      第312號刑事卷之偵查卷內為證，復有該刑事判決1件在卷
      可稽（見本院卷第4至6頁），並為被告所不否認，堪認原
      告上開主張為真實。惟原告主張被告恐嚇其生命一節，則
      為被告所否認，依民事訴訟法第277條前段規定，當事人
      主張有利於己之事實者，就其事實有舉證之責任，自應由
      原告就該部分事實負舉證之責任。然原告迄未能舉證以實
      其說，依上開規定，其此部分主張即無可取。
（二）按因故意或過失，不法侵害他人之權利者，負損害賠償責
      任。故意以背於善良風俗之方法，加損害於他人者亦同。
      民法第184條第1項定有明文。又不法侵害他人之身體、健
      康、名譽、自由、信用、隱私、貞操，或不法侵害其他人
      格法益而情節重大者，被害人雖非財產上之損害，亦得請
      求賠償相當之金額，民法第195條第1項前段亦有明定。查
      ，原告遭受被告毆打，致受有頭部外傷、左眉外側撕裂（
      1 ×0.3×0.2公分）、左手瘀傷、左肩瘀傷、左眼瘀傷腫
      脹及腿部筋腱發炎、酸痛等傷害，已如前述，原告為17年
      10月24日出生，受傷當時為76歲之老年人；而被告為65年
      9月29日出生，正值年輕力盛之年，詎僅因細故即予以毆
      打年老之原告，致其多處受傷，惡性不可謂不重，實有悖
      於一般人所能忍受之程度，況原告已年逾七十六歲，所受
      身體與心靈之創傷，尤難平復，縱於傷後不多日旋即負傷
      上班，尚難認為所受身心傷害為不嚴重，原告因此精神上
      遭受極大痛苦，足認其精神上受有損害。爰審酌原告精神
      受損之原因、因被告之行為所受之身體及精神上之傷害、
      原告為高齡76歲之老年人，92、93年度之所得分別為39萬
      5543元及38萬1828元，另有房屋（含土地）一戶（見其稅
      務電子閘門財產所得調件明細表，存放本院卷外），而被
      告為大學畢業（見本院94年度附民字第97號卷第9頁），
      目前任職於鴻信公司，92、93年度之所得分別為71萬2888
      元及65萬1414元，另有房屋（含土地）一戶及汽車一輛（
      見其稅務電子閘門財產所得調件明細表，亦存放本院卷外
      ）等兩造身份地位、教育程度、經濟能力、原告所受精神
      痛苦之程度及被告迄未與原告達成和解等情形，認被告應
      賠償原告精神上之損害（即慰撫金）以36萬元為適當，逾
      此數額之請求，為無理由。
（三）綜上所述，原告主張依民法第184條第1項、第195條第1項
      前段規定，請求被告賠償慰撫金在36萬元範圍內，及加計
      自起訴狀繕本送達翌日（即94年6月3日）起至清償日止，
      按年息百分之5計算之利息，為有理由，應予准許。其餘
      逾此之請求，為無理由，應予駁回。
四、兩造均陳明願供擔保，聲請宣告假執行或免為假執行，經核
    原告勝訴部分，所命給付之金額未逾50萬元之判決，依民事
    訴訟法第389條第1項第5款規定，爰依職權宣告得假執行，
    被告之聲請亦合於法律規定，爰酌定相當之擔保金額宣告之
    。至原告其餘假執行之聲請，因訴之駁回而失所依據，不予
    准許。
五、因本案事證已臻明確，兩造其餘主張陳述及所提之證據，均
    毋庸再予審酌，附此敘明。
六、訴訟費用負擔之依據：民事訴訟法第79條。
中　　華　　民　　國　　94　　年　 　9　　月　  22　　日
                民事第一庭    法    　官　張明輝
以上正本，係照原本作成。
如對本判決上訴，須於判決送達後20日內向本院提出上訴狀
中　　華　　民　　國　　94　　年　 　9  　月　　22　　日
                              法院書記官　周其祥
附錄：
民事訴訟法第392條
法院得宣告非經原告預供擔保，不得為假執行。
法院得依聲請或依職權，宣告被告預供擔保，或將請求標的物提
存而免為假執行。
依前項規定預供擔保或提存而免為假執行，應於執行標的物拍定
、變賣或物之交付前為之。
